臺灣臺北地方法院刑事裁定　　　　　　　　　　　　　九十三年度聲判字第四五號
　　聲　請　人　紅典建設開發股份有限公司
　　代　表　人　楊秀光
　　代　理　人　陳信瑩律師
　　被　　　告　甲○○
右列聲請人因被告竊佔案件，不服台灣高等法院檢察署檢察長中華民國九十三年三月
二日，九十三年度上聲議字第八七四號駁回聲請再議之處分（原不起訴處分案號：台
灣台北地方法院檢察署九十三年度偵字第一四八六號），聲請交付審判，本院裁定如
左：
    主  文
聲請駁回。
    理  由
一、按告訴人不服上級法院檢察署檢察長或檢察總長認再議為無理由而駁回之處分者
    ，得於接受處分書後十日內委任律師提出理由狀，向該管第一審法院聲請交付審
    判。法院認為交付審判之聲請不合法或無理由者，應駁回之。刑事訴訟法第二百
    五十八條之一、第二百五十八條之三第二項前段，分別定有明文。
二、本件聲請人以被告犯竊佔罪，向台灣台北地方法院檢察署提出告訴，經該署檢察
    官偵查終結，以罪嫌不足為不起訴處分（九十三年度偵字第一四八六號），聲請
    人不服，聲請再議，嗣經台灣高等法院檢察署檢察長認再議聲請無理由，於民國
    九十三年三月九日以九十三年度上聲議字第八七四號駁回再議，聲請人於同年三
    月十九日向本院聲請交付審判，合先敘明。
三、聲請交付審判意旨略以：（一）聲請人於告訴狀即指訴被告係竊占台北市○○○
    路○段五六五號三樓之辦公室兩間約十六坪，而非該址之三樓房屋全部，並有九
    十二年五月六日案外人卓文龍予聲請人之點交紀錄為證，故駁回再議處分之認聲
    請人有陳述前後不合，顯有認定事實不依卷內證據之違法。（二）案外人卓文龍
    既將其對系爭五六五號三樓及五六三號三樓之一之房屋租約移轉予聲請人，並有
    前開點交紀錄及租約移轉協議書為證，則被告擅自毀損該二間辦公室之門鎖並予
    以竊佔，即觸犯竊佔罪，與被告開設之力大建設股份有限公司就該屋其餘部分是
    否有租賃關係無涉，故駁回再議處分謂被告係依據租賃關係而占有，其適用法律
    亦有違誤。（三）聲請人與被告雖曾於事後即九十二年十二月十一日簽立協議書
    ，惟竊佔罪屬非告訴乃論罪，本不受當事人和解或撤回告訴影響，況該協議書第
    六條明訂，協議於被告交付聲請人之支票未完全兌現時即視同無效。
四、按犯罪事實應依證據認定之，無證據不得推定其犯罪事實，刑事訴訟法第一百五
    十四條第二項定有明文；所謂認定犯罪事實之證據，係指足以認定被告確有犯罪
    行為之積極證據而言，該項證據自須適合於被告犯罪事實之認定，始得採為斷罪
    資料。是否可信，更應參酌各方面之情形，尤不能以推測理想之詞，遽為判斷。
    又認定犯罪事實所憑之證據，雖不以直接證據為限，間接證據亦包括在內，然而
    無論直接或間接證據，其為訴訟上之證明，需於通常一般之人均不致有所懷疑，
    而得確信其為真實之程度者，始得據為有罪之認定，倘其證明尚未達到此一程度
    ，而有合理之懷疑存在時，即無從為有罪之確信，最高法院二十九年上字第三一
    ○五號、二十年上字第九五八號、七十六年台上字第四九八六號判例意旨參照。
五、經查：聲請人與被告就該台北市○○○路○段五六五號三樓房屋是否有租賃關係
    之部分，業經聲請人於警訊時陳稱：「期間他曾付租金給我，但現在還欠我約新
    台幣捌佰萬元的賠償金。」等語綦詳（偵查卷第十頁），另聲請人與被告於九十
    二年十二月十一日所簽訂之協議書第一條載明：「乙方同意前至民國九十二年契
    約被乙方終止日，甲方所應繳之『租金』以新台幣貳佰萬元作為結清。」等情（
    偵查卷第十九頁）；另外，系爭二間辦公室位於前址之三樓，與其他空間相連結
    ，並無獨立之出入門戶，有現場相片附卷可稽，則該二間辦公室與三樓既屬同一
    結構整體，除非當事人間有特別約定外，並不獨立為法律客體，因此依照上述情
    形，聲請人與被告就該部分應有租賃關係存在，而聲請人僅就此部分提出告訴，
    主張與被告開設之力大建設股份有限公司就該屋其餘部分有無租賃關係無涉，尚
    難認屬有據，另聲請人所主張前開協議書之協議範圍不包括系爭之二間辦公室等
    語，然而，此項使用範圍之限制卻未載明於協議書之內，而僅有聲請人之陳述，
    尚難遽以採信；再者，縱使被告交付予聲請人用以支付租賃協議書租賃費用之支
    票，未能兌現或因此而生協議書視同無效之結果，然此係雙方就租賃協議書之民
    事爭訟，並無從認被告被告於依照先前協議書之內容而使用系爭房屋始初，即為
    竊佔之行為，因而溯及推認被告有竊佔之行為，亦堪認定；綜上所述，聲請人告
    訴被告犯有竊佔之罪嫌，經檢察官偵查後認被告罪嫌不足，而予以不起訴處分，
    聲請人提起再議，經高檢署對於再議之聲請，詳序理由逐一指駁，本院認前開處
    分書認事用法核並無不當。聲請人猶執陳詞指摘駁回再議聲請之處分不當，聲請
    交付審判，顯無理由，應予駁回。
六、據上論斷，應依刑事訴訟法第二百五十八條之三第二項前段，裁定如主文。
中　　　華　　　民　　　國　　九十三　　年　　　四　　　月　　 十六 　　日
                                    台灣台北地方法院刑事第二庭
                                        審判長  法  官  吳孟良
                                                法  官  傅中樂
                                                法  官  蘇嘉豐
右正本證明與原本無異。
不得抗告。
                                                書記官  蘇靜紅
中　　　華　　　民　　　國　　九十三　　年　　　四　　　月　　 十六 　　日
